臺灣桃園地方法院刑事判決　　　　　　　 94年度易字第182號
公　訴　人　臺灣桃園地方法院檢察署檢察官
被　　　告　乙○○　男　31歲.
上列被告因竊盜案件，經臺灣桃園地方法院檢察署檢察官提起公
訴（94年度偵字第262號），本院判決如下：
    主  文
本件免訴。
    理  由
一、公訴意旨略以：被告乙○○前因違反麻醉藥品管理條例案件
    ，經臺灣桃園地方法院於民國86年11月6 日，以86年度訴字
    第489號判處有期徒刑6月確定，並於88年4 月25日執行完畢
    。詎仍不知悔改，竟意圖為自己不法之所有，基於竊盜之犯
    意，於92年9月3日7時許，以逾越他人住宅窗戶之方式，侵
    入甲○○位於桃園縣中壢市○○街340巷5號之住處（侵入住
    宅部分未據告訴），竊得筆記型電腦一台、OKWAP 廠牌行動
    電話一具、易利信廠牌行動電話一具、內有新臺幣（下同）
    3000元之存錢筒一個、現金8000元、吳雪霞國民
    車駕駛執照及機車駕駛執照各一枚、玉山商業銀行金融卡一
    張等物，隨即攜帶該等贓物前往左玉華位於桃園縣中壢市○
    ○街208 巷175 號之住處，嗣於同日9 時20分許，左玉華因
    竊盜案（另案經臺灣桃園地方法院檢察署檢察官偵辦中）為
    警在其上開住處查獲時，一併為警查悉上情，因認被告涉有
    刑法第321 條第1 項第2 款之加重竊盜罪嫌云云。
二、按案件曾經判決確定者，應諭知免訴之判決，並得不經言詞
    辯論為之，刑事訴訟法第302 條第1 款及第307 條分別定有
    明文。又訴訟上所謂一事不再理原則，關於實質上一罪或裁
    判上一罪，亦均有其適用（最高法院60年台非字第77號判例
    意旨可資參照）。次按檢察官就犯罪事實之一部起訴，依同
    法第二百六十七條規定，其起訴效力及於全部，審理事實之
    法院，對於實質上或裁判上一罪之全部犯罪事實，於判決宣
    示前，既有審理之可能，即應予以審判，故確定判決之既判
    力，應及於最後審理事實法院宣示判決前發生之事實，亦即
    既判力對於時間效力之範圍，應以最後審理事實法院之宣判
    日為判斷之標準。至檢察官聲請法院簡易判決處刑，與起訴
    有同一之效力，刑事訴訟法第451 條第2 項亦有明文。故連
    續犯行為之一部，業經檢察官提起公訴（或聲請簡易判決處
    刑），其效力及於全部，依審判不可分之原則，法院應就連
    續犯之全部行為予以審理。再按判決應宣示之，但不經言詞
    辯論之判決，不在此限，刑事訴訟法第224 條第1 項定有明
    文。又裁判制作裁判書者，除有特別規定外，應以正本送達
    於當事人、代理人、辯護人及其他受裁判之人，刑事訴訟法
    第227 條第1項亦有定文。是裁判於宣示或送達於當事人、
    代理人、辯護人或其他受裁判之人時，始對外發生裁判之效
    力。如裁判未經宣示復未送達者，則對外尚不發生效力，自
    無拘束力可言（最高法院82年度台非字第811 號判決意旨可
    資參照）。從而，簡易判決既不經宣示，其必經合法送達始
    生效力，亦生不可變更之效果，故應以最初送達之日期為其
    既判力之時點，合先敘明。
三、被告固於警詢及偵查中坦承涉有本件檢察官起訴之竊盜犯行
    ，並經被害人甲○○於警詢中指述明確，復有證人左玉華於
    警詢及偵查中之證述及贓物領據一紙可資證明。顯見被告前
    揭自白核與事實相符，應可採信。然查，被告前於92年7 月
    14日上午9 時許，意圖為自己不法所有，在桃園縣中壢市○
    ○○街一號前，以自備之鑰匙一支，竊取被害人黃瓊禎所有
    放置於該處之車牌號碼RRG-3112號輕型機車一輛，得手後供
    己使用，嗣於同年8 月9 日下午7 時50分許，在桃園縣中壢
    市○○○街80巷17號旁為警查獲等情，業經本院中壢簡易庭
    不經言詞辯論，於92年9 月4 日，以92年度壢簡字第1260號
    刑事簡易判決判處拘役四十日，經臺灣桃園地方法院檢察署
    檢察官於92年10月15日收受判決正本在案，嗣於93年3 月8
    日確定在案（下稱前案），此有本院92年度壢簡字第1260號
    刑事簡易判決書、臺灣桃園地方法院檢察署檢察官92年度偵
    字第13507 號聲請簡易判決處刑書、檢察官之收受判決正本
    稽。另被告前於92年8 月4 日中午12時30分許、同年9 月12
    日下午2 時許及同年10月4 日下午1 時許之三次竊盜犯行，
    復經本院認與前案間有連續犯之裁判上一罪關係，而於93年
    9 月23日，以93年度易更字第2 號判決免訴確定，亦有本院
    93年度易更字第2 號刑事判決書一份在卷可考。
四、綜上所述，前案與本件檢察官所起訴之犯罪事實，均時間緊
    接，顯係基於一個意圖為自己不法所有之竊盜概括犯意而為
    之，屬連續犯之範疇，為裁判上之一罪，而被告92年9 月3
    日上午7時許之竊盜犯行，既經前案之最後事實審即本院中
    壢簡易庭不經言詞辯論，於92年9 月4 日，以92年度壢簡字
    第1260號刑事簡易判決判處拘役四十日，判決無庸宣示，而
    經臺灣桃園地方法院檢察署檢察官於「92年10月15日」收受
    前案之判決正本在案，本件犯罪事實既在該案最後事實審判
    決確定前所為，且與該案有連續竊盜罪之裁判上一罪關係，
    業如前述，自為該案之刑事確定判決效力所及。是本院爰不
    經言詞辯論，逕為本件免訴之諭知。
據上論斷，應依刑事訴訟法第302 條第1 款、第307 條，判決如
主文。
中　　華　　民　　國　　94　　年　　2 　　月　　25　　日
                        臺灣桃園地方法院刑事第十二庭
                            審判長法  官    游  紅  桃
                                  法  官    黃  永  定
                                  法  官    林  家  賢
上列正本證明與原本無異。
如不服本判決，應於判決送達後10日內向本院提出上訴狀（應附
繕本），上訴於臺灣高等法院。
                                  書記官    戴  育  萍
中　　華　　民　　國　　94　　年　 　3　　月　　1 　　日
